臺灣新竹地方法院刑事判決
109年度交易字第632號
公  訴  人  臺灣新竹地方檢察署檢察官
被      告  范定保


上列被告因公共危險案件，經檢察官提起公訴（109年度偵字第9
465號），被告於本院準備程序進行中，被告就被訴事實為有罪
之陳述，經本院裁定改行簡式審判程序審理，判決如下：
    主      文
范定保駕駛動力交通工具而有吐氣所含酒精濃度達每公升零點二
五毫克以上情形，累犯，處有期徒刑肆月，併科罰金新臺幣壹萬
元，有期徒刑如易科罰金，罰金如易服勞役，均以新臺幣壹仟元
折算壹日。 
    事實及理由
一、范定保於民國109年8月13日下午3時許，在新竹縣北埔鄉飲
    酒後，而有吐氣所含酒精濃度達每公升0.25毫克以上之情形
    。竟於飲畢後之109 年8月13日下午6時許，仍駕駛動力交通
    工具車牌號碼000-000號普通重型機車上路。嗣於109年8月1
    4日上午8時30分許，行經新竹縣北埔鄉公園街口時，因行跡
    可疑為警攔檢盤查，發覺范定保滿身酒氣，遂於同日上午8
    時47分許，對其實施酒測，測得其呼氣酒精濃度值達每公升
    0.28毫克而查獲。
二、案經新竹縣政府警察局竹東分局報請臺灣新竹地方檢察署檢
    察官偵查起訴。 
三、本案證據除應補充「財團法人工業技術研究院呼氣酒精測試
    器檢定合格證書、新竹縣政府警察局舉發違反道路交通管理
    事件通知單、車輛詳細資料報表及被告范定保於本院審理時
    之自白（見偵查卷第26頁至第29頁及本院卷第32頁、第37頁
    ）」外，餘均引用附件之記載。
四、論罪科刑：
  ㈠核被告范定保所為，係犯刑法第185條之3第1項第1款之駕駛
    動力交通工具而有吐氣所含酒精濃度達每公升0.25毫克以上
    情形罪。另查被告范定保前於107年8月間，因公共危險（酒
    駕）案件，經本院以107年度竹交簡字第618號判決判處有期
    徒刑4月，於107年9月17日確定，並於108年5月23日徒刑執
    行完畢乙情，有臺灣高等法院被告前案紀錄表在卷可佐（見
    本院卷第19頁至第20頁），其受有期徒刑執行完畢，於5年
    以內故意再犯本案有期徒刑以上之罪，為累犯，依司法院釋
    字第775號解釋所示，為避免發生罪刑不相當之情形，法院
    就該個案依該解釋意旨，裁量是否加重最低本刑。經查，被
    告前因公共危險（酒駕案件），經判處上開有期徒刑，甫於
    108年5月23日徒刑執行完畢，即再犯本件同類型之案件，前
    後二案罪質、侵害法益、犯罪手段及所生危害均屬相同，本
    院審酌上情，認本件加重最低本刑，並無罪責不相當之情形
    ，爰予加重。
  ㈡爰以行為人之責任為基礎，審酌被告前⑴於89年7月間，因公
    共危險（酒駕）案件，經本院以89年度竹交簡字第318號判
    決判處拘役30日，於89年7月31日確定；⑵又於90年11月間，
    因公共危險（酒駕）案件，經本院以90年度竹交簡字第949
    號判決判處拘役50日，於90年11月29日確定；⑶又於102年1
    月間，因公共危險（酒駕）案件，經本院以101年度竹交簡
    字第1223號判決判處罰金新臺幣（下同）8萬元確定等情，
    有臺灣高等法院被告前案紀錄表在卷可佐（見本院卷第12頁
    至20頁），其無視酒後不得駕車之禁令及法律之寬典一再於
    酒後駕車，且本次測得其吐氣所含酒精濃度為每公升0.28毫
    克之犯罪情節與所生危害程度，無視於公眾交通安全而再於
    飲酒後酒精濃度超過標準仍駕駛動力交通工具，惟念其犯後
    坦承犯行之態度，兼衡其自述國中畢業之智識程度、目前在
    工地從事板模工，日薪2,000元，尚有母親及一名小孩待其
    扶養之生活狀況（參被告於本院審理時之供述，見本院卷第
    37頁），及其他一切情狀，量處如主文所示之刑，並諭知有
    期徒刑如易科罰金、罰金如易服勞役之折算標準，以示懲儆
    。
據上論斷，應依刑事訴訟法第273條之1第1項、第299條第1 項前
段、第310條之2、第454條第2項，判決如主文。
本案經檢察官洪期榮提起公訴，檢察官孫立婷到庭執行職務。
中    華    民    國   110    年    1     月   25     日
                  刑事第七庭  法  官  華澹寧
以上正本證明與原本無異。　　　　　　　　　
如不服本判決應於收受本判決後20日內向本院提出上訴書狀，上
訴書狀應敘述具體理由。上訴書狀未敘述上訴理由者，應於上訴
期間屆滿後20日內補提理由書狀於本院（均須按他造當事人之人
數附繕本）「切勿逕送上級法院」。
中    華    民    國   110    年    1     月   25     日
                              書記官  吳羽君
附錄本案論罪科刑法條全文：
刑法第185條之3第1項第1款
駕駛動力交通工具而有下列情形之一者，處2年以下有期徒刑，
得併科20萬元以下罰金：
一、吐氣所含酒精濃度達每公升0.25毫克或血液中酒精濃度達百
    分之0.05以上。
（附件） 
臺灣新竹地方檢察署檢察官起訴書　　
                                     109年度偵字第9465號
　　被　　　告　范定保　
上列被告因公共危險案件，已經偵查終結，認應該提起公訴，茲
將犯罪事實及證據並所犯法條分敘如下：
　　犯罪事實
一、范定保於109年8月13日15時許，在新竹縣北埔鄉飲酒後，已
    不能駕駛交通工具，竟酒後騎乘車號000-000號機車，於翌
    日（同年月14日）8時30分許，行經新竹縣○○鄉○○街00號前
    為警攔查並實施酒測，酒測值為0.28MG/L。 
二、案經新竹縣政府警察局竹東分局報請偵辦。
　　證據並所犯法條
一、上開犯罪事實，業據被告於警訊時及本署偵查中自白不諱，
    並有酒精測定紀錄表、現場相片附卷可資佐證，被告犯行洵
    堪認定。
二、核被告所為，係犯有刑法第185條之3第1項第1款罪嫌。
三、依刑事訴訟法第251條第1項提起公訴。
　  此　致
臺灣新竹地方法院
中　　華　　民　　國　 109　　年　　9 　　月　　17　　日
　　　　　　　　　　　　　　　檢　察　官   洪期榮
本件證明與原本無異